【裁判字號】    89,上易,2715
【裁判日期】    900215
【裁判案由】    竊盜
【裁判全文】
臺灣高等法院臺中分院刑事判決                  八十九年度上易字第二七一五號
    上  訴  人
    被      告  丙○○
右上訴人因竊盜案件，不服臺灣臺中地方法院八十九年度易字第五二五號中華民國八
十九年九月二十八日第一審判決（起訴案號：臺灣臺中地方法院檢察署八十九年度偵
字第六九五號），提起上訴，本院判決如左：
    主    文
原判決撤銷。
丙○○竊盜，處有期徒刑陸月，如易科罰金以佰元折算壹日。
    事    實
一、丙○○前於民國（下同）八十二年間，因犯竊盜罪及違反槍砲彈藥刀械管制條例
    、麻醉藥品管理條例，經臺灣新竹地方法院判處應執行期徒刑一年二月確定，同
    年間；又犯竊盜罪及違反麻醉藥品管理條例，為同院判處應執行有期徒刑六年四
    月確定；八十三年間，又違反麻醉藥品管理條例及犯妨害公務等罪，再經同院判
    處應執行有期徒刑六年二月確定，以上經送監接續執行，於八十八年八月十九日
    假釋出獄（按其假釋後經撤銷，尚有殘刑六年十月又二十八日待執行）。不知警
    惕，復意圖為自己不法之所有，於八十九年一月十八日至同年月二十二日下午二
    時三十分前之某時，在苗栗縣苗栗市○○路發財遊藝場旁，徒手竊取甲○○所有
    之車牌號碼ＩＧＥ─七六二號機車（該車於八十八年八月中旬某日，在苗栗縣苗
    栗市陽明山莊入口約一百公尺處之巷子內為不詳姓名之人竊取，嗣甲○○之子丁○○於八十八年十二月中旬自行尋獲該機車，然後將該車騎至上揭發財遊藝場旁
    放置）。得手後供己使用，迨八十九年一月二十二日下午二時三十分許，丙○○
    在苗栗縣苗栗市水源里十一鄰二十三之一號前為警查獲而悉上情。
二、案經苗栗縣警察局移送臺灣苗栗地方法院檢察署檢察官偵查起訴。
    理    由
一、訊據被告丙○○矢口否認有何竊盜之犯行，辯稱：伊未竊取該機車，該機車是丁○○叫伊幫忙保管云云。經查：上開車牌號碼ＩＧＥ─七六二號機車確係甲○○
    所有，於八十八年八月中旬某日，在苗栗縣苗栗市陽明山莊入口約一百公尺處之
    巷子內為不詳姓名之人竊取，嗣甲○○之子丁○○於八十八年十二月中旬自行尋
    獲該車，然後將該車騎至苗栗縣苗栗市○○路發財遊藝場旁放置之事實，業據被
    害人甲○○及甲○○之子丁○○分別於警、偵訊時指述明確，復有車籍作業系統
    ─查詢認可資料及贓物領據各一份在卷可憑。被告雖辯稱：是丁○○叫伊幫忙保
    管云云，惟丁○○在警、偵訊時均否認有將該車交給被告保管，亦未借給任何人
    使用（見偵卷第七頁反面、第八頁、第五十三頁反面、第五十四頁），且丁○○
    於本院九十年一月五日與被告當庭對質時仍證稱：機車是我在苗栗市省立醫院，
    附近大自然生鮮超市對面找到，我媽媽是八十八年五月份丟掉，我在八十八年十
    或十一月份時找到，我找到之後車子還沒有註銷，連我自己都不敢騎，我在苗栗
    市發財遊藝場旁上班，我將車子放在那邊，後來八十八年十二月進去服刑，我還
    沒來得及通知家人，後來刑警隊到苗栗看守所問我這件事情‧‧‧丙○○有跟你
    借車子？答：沒有」等語（詳見本院審理卷第四十頁）。按被告自承與丁○○間
    並無恩怨或糾紛（見原審八十九年七月十一日筆錄）。衡情，丁○○應不致隨意
    誣指被告。參諸丁○○在偵訊時所陳：後來我去執行，被告剛好在勒戒，遇到我
    ，他對我說：「到時候你就說車子是借給我就好了」（見偵卷第五十四頁），可
    知，被告所辯是丁○○叫伊幫忙保管云云，無非係事後為圖卸責勾串之詞。綜上
    所述，被告所辯均不足採信，本件事證明確，被告犯行應堪認定。
二、核被告竊取他人之機車所為，係犯刑法第三百二十條第一項之竊盜罪。原審判決
    認被告罪證明確，予以論罪科刑固非無見，惟按刑法第四十一條第一項修正後於
    九十年一月十日經總統公布施行規定為：「犯最重本刑為五年以下有期徒刑以下
    之刑之罪，而受六個月以下有期徒刑或拘役之宣告，因身體、教育、職業、家庭
    之關係或其他正當事由，執行顯有困難者，得以一元以上三元以下折算一日，易
    科罰金。但確因不執行所宣告之刑，難收矯正之效，或難以維持法秩序者，不在
    此限。」，於九十年一月十二日生效，依刑法第二條第一項前段之規定，自應適
    用上開修正後之法律，原審判決未及適用修正後之第四十一條第一項之規定予以
    諭知易科罰金之折算標準，尚有未洽。被告上訴否認竊盜，指摘原審判決不當，
    雖無理由，惟原審判決既有上開可議之處，自應由本院予以撤銷改判。爰審酌被
    告之上開素行、犯罪之目的、手段、所生危害及犯後否認犯行之態度等一切情狀
    ，仍量處有期徒刑陸月，並依修正後刑法第四十一條第一項前段之規定諭知易科
    罰金之折算標準。
據上論斷，應依刑事訴訟法第三百六十九條第一項前段、第三百六十四條，刑法第二
條第一項前段、第三百二十條第一項、修正後第四十一條第一項前段、罰金罰鍰提高
標準條例第一條前段、第二條，判決如主文。
本案經檢察官乙○○到庭執行職務。
中      華      民      國      九十     年       二      月     十五   日
                                  臺灣高等法院臺中分院刑事第三庭
                                        審判長法  官  方  艤  駐
                                              法  官  劉  連  星
                                              法  官  胡  忠  文
右正本證明與原本無異。
不得上訴。
                                              書記官  粘  銘  環
中      華      民      國      九十     年       二      月     十六   日
附錄論罪科刑法條
刑法第三百二十條第一項：
意圖為自己或第三人不法之所有，而竊取他人之動產者，為竊盜罪，處五年以下有期
徒刑、拘役或五百元以下罰金。Ｉ


司法院資訊處製作；財團法人民間司法改革基金會備份。
